【裁判字號】    95,裁,222
【裁判日期】    950209
【裁判案由】    營利事業所得稅
【裁判全文】
最  高  行  政  法  院  裁  定
                                     95年度裁字第00222號
抗  告  人  資寶電機有限公司
代  表  人  甲○○
上列抗告人因與相對人財政部高雄市國稅局間有關營利事業所得
稅事件，對於中華民國94年3月31日高雄高等行政法院93年度訴
字第00967號裁定提起抗告，本院裁定如下︰
    主  文
抗告駁回。
抗告訴訟費用由抗告人負擔。
    理  由
一、按抗告法院認抗告為不合法或無理由者，應為駁回抗告之裁
    定。次按行政訴訟法第4條第1項規定：「人民因中央或地方
    機關之違法行政處分，認為損害其權利或法律上之利益，經
    依訴願法提起訴願而不服其決定，．．．得向高等行政法院
    提起撤銷訴訟。」故提起撤銷訴訟，以經過合法之訴願程序
    為前提要件，其未經合法之訴願程序，遽行提起行政訴訟，
    自非法之所許。又「訴願應具訴願書，載明左列事項，由訴
    願人或代理人簽名或蓋章：．．．五、訴願之事實及理由。
    ．．。」「受理訴願機關認為訴願書不合法定程式，而其情
    形可補正者，應通知訴願人於20日內補正。」「訴願事件有
    左列各款情形之一者，應為不受理之決定：一、訴願書不合
    法定程式不能補正或經通知補正逾期不補正者。．．．。」
    則分別為訴願法第56條第1項第5款、第62條及第77條第1款
    所明定。
二、本件抗告雖對原裁定不服，但未提出任何理由。
三、本院經核：抗告人因不服相對人對其所為90年度營利事業所
    得稅之核定，申經復查未獲變更，乃於93年7月22日向相對
    人提出訴願書轉送財政部。然抗告人之訴願申請書僅記載：
    「本公司因90年度營利事業所得稅結算申報案經貴局93年6
    月21日財高國稅法字第0930037413號復查決定維持原處分核
    定補徵營利事業所得稅額新台幣424,274元。除於法定訴願
    期間內聲明不服外茲因證據資料繁多，無法於法定訴願期間
    內整理完成，為此向貴部提出訴願之聲明，並請俟資料整理
    完成後即刻提出訴願書，懇請准予受理。」等語，有該訴願
    申請書附訴願卷可稽；為此，訴願機關財政部遂以93年8月
    19日台財訴字第09300419310號函通知抗告人於文到20日內
    將訴願理由書1份補送到部，逾期即為不受理決定等語，該
    份函文並於93年8月24日送達抗告人公司所在地高雄市左營
    區○○○路93號11樓之1，而由該處之郵件接收人員即大樓
    管理員賴和智收受，此有抗告人公司變更登記事項登記卡影
    本、公司基本資料查詢、財政部郵務送達證書、抗告人公司
    所在地大樓管理委員會出具之住戶掛號收件登記簿附訴願卷
    及原審卷可稽。抗告人雖訴稱其於93年4月15日至94年4月14
    日期間已經暫停營業，且聯絡地址在高雄縣鳥松鄉○○村○
    ○街54巷26號云云，惟查，抗告人縱有申請暫停營業，然於
    未經解散且清算完結前，其公司法人格依然存續，不因其申
    請暫停營業而受影響。復依訴願法第47條第3項準用行政訴
    訟法第71條第1項、第2項：「送達，於應受送達人之住居所
    、事務所或營業所行之。但在他處會晤應受送達人時，得於
    會晤處所行之。對於法人、機關、非法人之團體之代表人或
    管理人為送達者，應向其事務所、營業所或機關所在地行之
    。」查，「高雄市左營區○○○路93號11樓之1」為抗告人
    登記之事務所所在地，抗告人於93年7月21日提起訴願，訴
    願申請書記載之公司事務所亦同上址，別無所謂「高雄縣鳥
    松鄉○○村○○街54巷26號」之聯絡地址；再者，本件財政
    部所為不受理之訴願決定書，同係向抗告人上述事務所所在
    地送達而由同大樓管理委員會人員收受，送達日期為93年10
    月22日；抗告人更據以於法定期限內之93年12月22日向原審
    法院提起訴訟，起訴狀記載之公司事務所亦係「高雄市左營
    區○○○路93號11樓之1」，凡此足見該址於抗告人訴稱之
    93年4月15日至94年4月14日停業期間，非僅為抗告人登記之
    事務所所在地，且同為抗告人對外聯絡之地址甚明，故而抗
    告人訴稱於其停業期間，上址非其所能對外聯絡之地址而無
    從自該址收受郵件云云，殊非可採。是以，抗告人於起訴後
    復於94年2月3日具狀改稱其聯絡住址應在高雄縣鳥松鄉○○
    村○○街54巷26號云云，無非推託之詞，不足採信。是以，
    財政部上開補正函文既已向抗告人公司所在地送達並經抗告
    人郵件接收人員收受，已發生送達之效力，至抗告人實際上
    於何時收到上開函文，並非所問，更毋論財政部上述補正函
    文亦經郵件接收人員轉送抗告人收受在案，此經原審法院向
    抗告人所在地大樓管理室查明無誤，有該大樓管理室信函附
    卷可憑。是抗告人之訴願申請書既未表明其提起訴願之理由
    ，依訴願法第56條規定，其所提之訴願書，程式自有欠缺，
    訴願機關財政部限期命抗告人補正，並其補正函文已合法送
    達抗告人，因抗告人未依期限補正，訴願機關乃依訴願法第
    77條第1款規定，為訴願不受理決定，於法即無不合。抗告
    人提起訴願之程式既有欠缺，經訴願機關財政部依訴願法第
    56條規定命補正後，因抗告人逾期未補正，乃依同法第77條
    第1款規定為訴願不受理之決定，於法並無違誤。本件抗告
    人未經合法之訴願，復行提起本件撤銷訴訟，其訴即屬於法
    不合，原裁定駁回抗告人在原審之訴。揆諸前開說明，認事
    用法均妥適，並無違誤，抗告人不服原裁定但未提出任何理
    由，其抗告自無理由，應予駁回。
四、依行政訴訟法第104條、民事訴訟法第95條、第78條，裁定
    如主文。
中    華    民    國    95    年    2     月    9     日
                  第一庭審判長法  官  葉  振  權
                              法  官  吳  明  鴻
                              法  官  陳  秀  美
                              法  官  劉  鑫  楨
                              法  官  梁  松  雄
以  上  正  本  證  明  與  原  本  無  異
中    華    民    國    95    年    2     月    9     日
                              書記官  郭  育  玎


司法院資訊處製作；財團法人民間司法改革基金會備份。
